---
title: "Sentiment Analysis GTBank"
author: "Ricardo Estrada Rdez"
date: "November 4, 2015"
output: html_document
fontsize: 11pt
---

>Librerias:

   Para realizar el análisis de sentimientos serán requeridas las siguientes librerías: 

   
```{r echo=FALSE, warning=FALSE}

#import libraries to work with
if(!require(plyr)){install.packages("plyr")};
if(!require(stringr)){install.packages("stringr")};
if(!require(e1071)){install.packages("e1071")};
if(!require(xlsx)){install.packages("xlsx")}; 

require(xlsx);
require(plyr);
require(stringr);
require(e1071);
```

```{r echo=FALSE, message=FALSE, prompt=TRUE}
acentos <- "áéíóúñ1234567890"; noAcentos <- "aeioun##########";

#Directorio donde estan los textos
  DirTrabajo = "C:\\Users\\Rikhardo\\Documents\\Trabajos Extra\\Sentiment Analysis Guatemala Bank\\Files Recived";
```


>Directorio de trabajo:

   Los archivos correspondientes a información deberán ser almacenados en la dirección referenciada por la variable **DirTrabajo** que puede contener subcarpetas para la organización de la documentación
   El valor actual de dicha carpeta es: **{`r DirTrabajo`}** para efectos de desarrollo.
      

   >Manejo del idioma:

   Por tratarse del idioma español cuyo lenguaje posee diferentes caracteres especiales como las tildes, virgulillas y diéresis es necesario llevar los caracteres a un nivel más estándar y reemplazar los acentos antes de poder realizar comparaciones, para lo cual he utilizado las variables que se muestran en la siguiente tabla con sus valores correspondientes.

   Nombre Variables  | Valores
   ------------ | ------------
   acentos  | `r acentos`
   noAcentos   | `r noAcentos`

   Dado que los mensajes podrían contener números reemplazamos dichos valores por el signo {#} para realizar la estandarización, si es requerido su uso posterior se reemplazara con el valor original.


```{r echo=TRUE}

#Carga de Files
  CommentsFile <- read.csv(paste(DirTrabajo, "\\TDP_PTM_Comentarios.Polarizados.csv", sep=""), head=TRUE, sep=",", stringsAsFactors=FALSE);
  regDisp <- read.xlsx2(paste(DirTrabajo, "\\Reglas\\Reglas Estandar Disponibilidad.xls", sep=""), sheetName="Disponibilidad");
  
#Disponibilidad
  regDisp <- regDisp[, c(1, 3)];
  names(regDisp) <- c("Prefijo", "frase");
  regDisp$polNeg <- paste(regDisp$Prefijo, regDisp$frase, sep = " ");
  regDisp$polNeg <- chartr(acentos, noAcentos, trimws(tolower(regDisp[, "polNeg"]))); #Elimino acentos

#Cargo las encuestas #el formato csv da mejores resultdos
  CommentsFile <- CommentsFile[, c(1, 6, 13:15)]; #Elimino columnas innecesarias ******* RECORDAR QUITAR EL FILTRO DE CANT ROWS *******
  names(CommentsFile) <- c("Fecha", "Area", "NumeroCaso", "Polaridad", "Comentarios");
  CommentsFile$NewComments <- chartr(acentos, noAcentos, tolower(CommentsFile[, "Comentarios"])); #Elimino acentos
  CommentsFile$NewPol <- as.character(NA) #Valores en blanco para iniciar la polarizacion
  
#Buscando la coincidencias de de las frases
  #CommentsFile$NewPols <- 
     ifelse(as.numeric(agrep(regDisp[4, "polNeg"], CommentsFile[, "NewComments"], ignore.case = TRUE))>0, "Negativo", NA)

```

